臺灣士林地方法院民事裁定　　　　　　　93年度訴字第1311號
原　　　告　乙○○○○○○
被　　　告　甲○○
上列當事人間確認債權不存在事件，由台灣屏東地方法院移轉管
轄前來，本院於中華民國94年1 月18日言詞辯論終結，裁定如下
：
    主  文
原告之訴駁回。
訴訟費用由原告負擔。
    事實及理由
一、原告起訴主張：被告主張對原告有如附表所示新台幣（下同
    ）80萬元之債權，並經由台灣屏東地方法院（下稱屏東地院
    ）核發93年度促字第6106號支付命令（下稱系爭支付命令）
    確定，惟原告未收到系爭支付命令，且原告亦未積欠被告前
    開款項，爰請求確認兩造間就系爭支付命令所載如附表所示
    之債權不存在等語。並聲明：確認被告對原告如附表所示之
    債權不存在。
二、被告則以：系爭支付命令已由屏東地院以寄存送達方式發生
    力。原告未於法定期間提出異議，系爭支付命令與確定判決
    有同一效力，之後原告再提起本件確認債權不存在之訴，顯
    係就確定判決效力所及之訴訟標的重行起訴等語資為抗辯。
    並聲明：駁回原告之訴。
三、兩造不爭執之事實：
  (一)屏東地院於93年5 月10日將系爭支付命令以寄存送達之方式
  (二)屏東地院已核發系爭支付命令之確定證明書。
四、得心證之理由：
  (一)按債務人對支付命令提出異議者，依民事訴訟法第518 條規
    定，應於支付命令送達後20日之不變期間內為之。債務人對
    於支付命令未於法定期間提出異議者，支付命令與確定判決
    有同一之效力，同法第521 條第1 項定有明文。而原告起訴
    之訴訟標的為確定效力所及者，法院應以裁定駁回之。同法
    第249 條第1 項第7 款亦有明文規定。
  (二)本件原告主張系爭支付命令並未合法送達，其理由略以：屏
    東地院送達之地址雖為伊之
    該處，該處僅是玉鳳宮所在地，伊因為擔任玉鳳宮管理人才
    地址，亦是原告擔任管理人之玉鳳宮所在地，平日均有代原
    告收受信件及轉知訊息之人，業據原告自承：「那是一間廟
    ，他們都會把信件拿給我‧‧」、「‧‧因為廟要聲請
    ，所以我才將我的
    裡的人會通知我」等語甚明（見屏東地院93年10月5 日之準
    備程序筆錄第2 頁、93年10月26日之準備程序筆錄第2 頁）
    ，堪認系爭支付命令送達之處所，為原告擔任管理人之事務
    所，且平日即有受僱人代原告收受郵件，則該次送達因未獲
    會晤原告及得受領支付命令之受僱人，而將支付命令寄存於
    以為送達，依民事訴訟法第138 條第1 項及第2 項規定，應
    該已經生合法送達之效力，原告主張未收受系爭支付命令，
    系爭支付命令未合法送達云云，即難謂合。原告未於合法送
    達後20日內提出異議，則系爭支付命令已生與確定判決同一
    之效力。
  (三)末按命債務人為給付之確定判決，就給付請求權之存在有既
    判力，依民事訴訟法第400 條第1 項之規定，債務人不得對
    於債權人更行提起確認該給付請求權不存在之訴（最高法院
    26年渝上字第1161號判例意旨參照）。本件原告應給付被告
    如附表所示債權金額之支付命令既與確定判決有同一之效力
    ，揆諸前揭判例說明，原告另行提起本件訴訟，請求確定系
    爭支付命令如附表所示之債權不存在，即難認為合法，依同
    法第249 條第1 項第7 款規定，本院自應以裁定駁回之。
四、依民事訴訟法第249 條第1 項第7 款、第95條，第78條，裁
    定如主文。
中　　華　　民　　國　　94　　年　　2 　　月　　22　　日
                  民事第二庭  法  官  林政佑
以上正本證明與原本無異。
如對本裁定抗告須於裁定送達後10日內向本院提出抗告狀。
中　　華　　民　　國　　94　　年　　3 　　月　　 1　　日
                              書記官  楊錫芬
附表：
┌──┬─────┬───────────────┐
│編號│債權金額  │        利        息          │
├──┼─────┼───────────────┤
│一  │300,000元 │自86年12月22日起至清償日止，按│
│    │          │年息百分之5計算之利息。       │
├──┼─────┼───────────────┤
│二  │100,000元 │自86年12月24日起至清償日止，按│
│    │          │年息百分之5計算之利息。       │
├──┼─────┼───────────────┤
│三  │400,000元 │自87年5 月6 日起至清償日止，按│
│    │          │年息百分之5計算之利息。       │
└──┴─────┴───────────────┘
